臺灣新竹地方法院刑事裁定
110年度單聲沒字第76號
聲  請  人  臺灣新竹地方檢察署檢察官
被      告  吳佳翰





上列聲請人就被告違反毒品危害防制條例案件(110年度毒偵緝字
第261、262、263、264號），聲請單獨宣告沒收（110年度聲沒
字第135號），本院裁定如下：
    主  文
扣案如附表編號1、3、5、7所示之物，均沒收銷燬之；扣案如附
表編號2、4、6所示之物，均沒收之。
    理  由
一、聲請意旨略以：被告吳佳翰於下列時地，施用並持有第二級
    毒品甲基安非他命犯行，分述如下：(一)新竹市警察局第一
    分局員警於民國109年9月23日（聲請書誤載為2月24日）夜
    間6時40分許，在新竹市○區○○路000號2樓201室被告之租屋
    處，查獲其施用第二級毒品甲基安非他命，並扣得第二級毒
    品甲基安非他命1包(驗餘淨重0.157公克)、吸食器2組等物
    ；(二)新竹市警察局第二分局員警於109年10月16日夜間7時
    50分許，在新竹市○區○○路0段000號「101旅店」707室，查
    獲被告施用第二級毒品甲基安非他命，並扣得第二級毒品甲
    基安非他命1包(驗餘淨重0.248公克)、吸食器1組等物；(三
    )新竹市警察局第二分局員警於109年10月17日夜間6時40分
    許，在新竹市○區○○○街00巷0弄00號「星河賓館」206號房（
    聲請書誤載為2006號房），查獲被告施用第二級毒品甲基安
    非他命，並扣得第二級毒品甲基安非他命3包(總驗餘淨重0.
    363公克)、玻璃球吸食器1支等物；(四)桃園市政府警察局
    刑事警察大隊員警於109年12月11日中午12時50分許，在新
    竹市○區○○路000號「琺何精品旅館」111號房，查獲被告施
    用第二級毒品甲基安非他命，並扣得第二級毒品甲基安非他
    命2包(總驗前淨重4.4246公克)，其所涉施用第二級毒品罪
    嫌部分，經觀察、勒戒後，業經臺灣新竹地方檢察署檢察官
    以110年度毒偵緝字第261、262、263、264號為不起訴處分
    確定，有該處分書在卷可稽，惟扣案之第二級毒品甲基安非
    他命7包，屬毒品危害防制條例所管制持有之違禁物品，有
    台灣尖端先進生技醫藥股份有限公司毒品原物鑑定實驗室毒
    品證物鑑定分析報告5份、臺北榮民總醫院毒品成分鑑定書1
    份在卷可稽，爰依毒品危害防制條例第18條第1項前段規定
    宣告沒收銷燬之；又扣案之吸食器3組、玻璃球吸食器1支為
    被告所有供犯罪所用之物，業經被告供陳在卷，亦請依刑法
    第38條第2項規定宣告沒收等語。
二、按查獲之第一級、第二級毒品及專供製造或施用第一級、第
    二級毒品之器具，不問屬於犯罪行為人與否，均沒收銷燬之
    ；又違禁物或專科沒收之物得單獨宣告沒收，毒品危害防制
    條例第18條第1項前段、刑法第40條第2項分別定有明文。次
    按供犯罪所用、犯罪預備之物或犯罪所生之物，屬於犯罪行
    為人者，得沒收之；又刑法第38條第2項之物，因事實上或
    法律上原因未能追訴犯罪行為人之犯罪或判決有罪者，得單
    獨宣告沒收，刑法第38條第2項、第40條第3項亦分別定有明
    文。
三、經查，被告上揭所犯施用第二級毒品案件，經依本院109年
    度毒聲字第251號裁定送執行觀察、勒戒後，認無繼續施用
    毒品傾向，於110年11月5日執行完畢釋放，並經臺灣新竹地
    方檢察署檢察官以110年度毒偵緝字第261、262、263、264
    號為不起訴處分確定等情，業經本院核閱全案卷證無誤，並
    有上開不起訴處分書1份在卷足憑。而被告所犯上揭案件為
    警查獲扣案如附表編號1、3、5所示之白色結晶5包，經送鑑
    定結果，確均檢出第二級毒品甲基安非他命成分，有台灣尖
    端先進生技醫藥股份有限公司毒品原物鑑定實驗室毒品證物
    鑑定分析報告（實驗室分析編號分別為DAA1776、DAA2014、
    DAA2015、DAA2016、DAA2017）共5份附卷可憑；扣案如附表
    編號7所示之白色或透明晶體2包，經送鑑定結果，亦均檢出
    第二級毒品甲基安非他命成分，有臺北榮民總醫院毒品成分
    鑑定書1份在卷可稽，是被告為警查獲如附表編號1、3、5、
    7所示之物，均屬毒品危害防制條例第2條第2項第2款規定之
    第二級毒品，而為違禁物無訛，自應依毒品危害防制條例第
    18條第1項前段規定，均宣告沒收銷燬之。而用以包裝上開
    毒品之包裝袋各1個，因與附著其上之毒品難以完全析離，
    亦無析離實益，應整體視同毒品，均併予宣告沒收銷燬之。
    至於鑑驗用罄之毒品，既已滅失而不復存在，爰不另為沒收
    銷燬之諭知，附此敘明。另扣案如附表編號2、4、6所示之
    吸食器3組、玻璃球吸食器1支，均為被告所有供其上揭施用
    第二級毒品犯行所用之物，已據被告於警詢、偵訊時供述在
    卷，自應依刑法第38條第2項規定，均宣告沒收之。故聲請
    人聲請單獨宣告沒收銷燬扣案如附表編號1、3、5、7所示之
    物，及沒收扣案如附表編號2、4、6所示之物，均核無不合
    ，應予准許
四、依刑事訴訟法第455條之36第2項，毒品危害防制條例第18條
    第1項前段，刑法第38條第2項、第40條第2項、第3項，裁定
    如主文。
中　　華　　民　　國　　110 　年　　11　　月　　24　　日
                  刑事第八庭法　官　廖素琪
以上正本證明與原本無異。
如不服本裁定，應於裁定送達後5日內向本院提出抗告狀。
中　　華　　民　　國　　110 　年　　11　　月　　24　　日
                            書記官  田宜芳
附表：
編號 扣案物品及數量 扣案毒品鑑定結果 備註  1 白色結晶1包（毛重0.37公克、淨重0.164公克、驗餘淨重0.157公克，含包裝袋1個） 檢出第二級毒品甲基安非他命成分 臺灣新竹地方檢察署109年度安字第433號  2 毒品器具（吸食器）2組  臺灣新竹地方檢察署109年度保字第1619號  3 白色結晶1包（毛重0.4公克、淨重0.25公克、驗餘淨重0.248公克，含包裝袋1個） 檢出第二級毒品甲基安非他命成分 臺灣新竹地方檢察署109年度安字第415號  4 毒品器具（吸食器）1組  臺灣新竹地方檢察署109年度保字第1589號  5 ①白色結晶1包（毛重0.27公克、淨重0.09公克、驗餘淨重0.088公克，含包裝袋1個）；②白色結晶1包（毛重0.34公克、淨重0.12公克、驗餘淨重0.119公克，含包裝袋1個）；③白色結晶1包（毛重0.35公克、淨重0.16公克、驗餘淨重0.156公克，含包裝袋1個） 均檢出第二級毒品甲基安非他命成分 臺灣新竹地方檢察署109年度安字第411號  6 玻璃球吸食器1支  臺灣新竹地方檢察署109年度保字第1568號  7 白色或透明晶體2包（毛重4.8375公克、淨重4.4266公克、驗餘淨重4.4246公克，各含包裝袋1個） 均檢出第二級毒品甲基安非他命成分 臺灣新竹地方檢察署110年度安字第76號